臺灣高雄地方法院刑事判決　　　　　　　99年度易字第2285號
公　訴　人　臺灣高雄地方法院檢察署檢察官
被　　　告　黃國慶
　　　　　　陳政宏
上 列一 人
選任辯護人　石繼志 律師
　　　　　　邱超偉 律師
　　　　　　王維毅 律師
上列被告因賭博案件，經檢察官提起公訴（99年度偵字第6918號
），被告於審判期日就被訴之事實為有罪之陳述，本院裁定進行
簡式審判程序，本院判決如下:
    主  文
黃國慶共同犯圖利聚眾賭博罪，處有期徒刑陸月，如易科罰金，
以新臺幣貳仟元折算壹日，扣案如附表所示物品及電腦主機（含
螢幕、鍵盤、滑鼠）壹臺均沒收。
陳政宏共同犯圖利聚眾賭博罪，處有期徒刑伍月，如易科罰金，
以新臺幣壹仟元折算壹日，扣案如附表所示物品均沒收。
    事  實
一、黃國慶基於意圖營利供給賭博場所、聚眾賭博及在公眾得出
    入之場所賭博之集合犯意，自民國97年底某日起至98年8 月
    中旬某日前於不詳處所經營俗稱六合彩賭博，聚集不特定多
    數人以傳真之方式簽賭下注，賭博方式為以每支牌二星新臺
    幣（以下同）73元、三星63元方式下注，核對香港政府發行
    每星期二、四開獎之六合彩中獎號碼，若簽中二星得下注金
    額57 00 倍彩金、中三星得下注金額57000 倍彩金，若未簽
    中，賭資全歸黃國慶，嗣自98年8 月中旬某日至99年1 月底
    某日止，黃國慶承上集合犯意，與陳政宏共同基於意圖營利
    供給賭博場所、聚眾賭博及在公眾得出入之場所賭博之集合
    犯意聯絡，於陳政宏位於高雄市○○區○○街138 號4 樓處
    所，以上開相同方式經營六合彩賭博，盈虧由2 人各分一半
    ；黃國慶復承上集合犯意另與姓名年籍不詳綽號「港都泰哥
    」之成年男子共同基於意圖營利供給賭博場所、聚眾賭博及
    在公眾得出入之場所賭博之集合犯意聯絡，自98年1 、2 月
    間某日起迄99年2 月11日下午5 時許遭查獲止，在高雄市○
    ○區○○路206 號黃國慶住處，經營職棒簽賭，由「港都泰
    哥」提供帳號、密碼供黃國慶登入天下運動網（http://ag.
    ts9999.net）操作頁面，在該網站之公眾得以出入之場所，
    供不特定之賭客取得下注帳號密碼後以上網方式簽賭。賭博
    方式為依電視轉播中華職棒、美國大聯盟職棒、日本職棒、
    美國NBA 職籃、歐洲職業足球出賽得分情形，以該球賽項目
    比賽結果輸贏作為依據，賭客在網站中簽注何隊輸贏，以該
    球賽項目比賽結果輸贏作為依據，賭客若有簽中，以1 ：1
    賠率賠付賭金，若簽輸則沒收賭金。所得由黃國慶、「港都
    泰哥」朋分。嗣於99年2 月11日下午5 時許，為警方同步執
    行搜索時查獲，在高雄市○○區○○街138 號扣得傳真機5
    臺、計算機5 臺、六合彩簽注傳真單7 紙、KK新春休假通知
    傳真單2 紙、六合彩每期開獎號碼單1 紙、報表帳冊1 本、
    彰化銀行自動化轉入帳號單2 紙（起訴書贅載個人電腦1 組
    【含主機、螢幕、鍵盤、滑鼠】）；另在高雄市○○區○○
    路206 號黃國慶住處扣得個人電腦1 組（含主機、螢幕、鍵
    盤、滑鼠）。
二、案經高雄市政府警察局三民第二分局報告臺灣高雄地方法院
    檢察署檢察官偵查起訴。
    理  由
一、本件被告黃國慶、陳政宏所犯係死刑、無期徒刑、最輕本刑
    為3 年以上有期徒刑以外之罪，其於審理中就被訴事實為有
    罪之陳述，經本院告知簡式審判程序之旨，並聽取檢察官及
    被告之意見後，本院認宜進行簡式審判程序，依刑事訴訟法
    第273 條之1 第1 項規定進行簡式審判程序，合先敘明。
二、上揭事實，業據被告黃國慶於警詢、偵查及本院準備程序及
    審理時、被告陳政宏於本院審理時坦承不諱（見偵卷一第9
    至18、242 至245 、250 、251 頁、本院卷第86、166 頁）
    ，並有搜索照片及網頁翻拍照片11張、天下運動網管理介面
    列印畫面53紙、被告黃國慶個人電腦使用歷史紀錄118 紙、
    通訊監察書及通訊監察譯文、彰化商業銀行博愛分行99年12
    月14日回函暨附件存摺存款帳號資料及交易明細查詢附卷足
    稽（偵卷一第60至236 頁、本院卷第34至81、108 至113 頁
    ），及扣案傳真機5 臺、計算機5 臺、六合彩簽注傳真單7
    紙、KK新春休假通知傳真單2 紙、六合彩每期開獎號碼單1
    紙、報表帳冊1 本、彰化銀行自動化轉入帳號單2 紙、個人
    電腦1 組（含主機、螢幕、鍵盤、滑鼠）在卷足佐，足證被
    告黃國慶、陳政宏之自白核與事實相符，其等犯行均堪以認
    定，應依法論科。
三、按私人住家原非公眾得出入之場所，惟長期供作賭博場所，
    聚集不特定之人賭博財物，已失純住宅之性質，與公眾得出
    入之場所無異，應成立刑法第266 條第1 項前段之賭博罪（
    司法院(77)廳刑一字第615 號及(79)廳刑一字第309 號函示
    研究意見均採同一見解）。次按刑法圖利供給賭博場所罪之
    「賭博場所」，只要有一定之場所供人賭博財物即可，非謂
    須有可供人前往之一定空間場地始足當之。以現今科技之精
    進，電話、傳真、網路均可為傳達賭博之訊息，例如營利意
    圖而提供網址供人賭博財物者，亦屬提供賭博場所之一種，
    而以傳真或電話簽注號碼賭博財物，與親自到場簽注賭博財
    物，僅係行為方式不同，並不影響其犯罪行為之認定（最高
    法院94年度臺非字第265 號裁判意旨參照）。又刑法之聚眾
    賭博罪，所稱「聚眾賭博」，係指聚集不特定人參與賭博之
    行為，且縱未於現實上同時糾集多數人於同一處所，而係聚
    集眾人之財物進行賭博者，例如組頭以電話之方式供人簽賭
    之行為，亦屬之。又立法者針對特定刑罰規範之構成要件，
    已預設該犯罪行為之本質係持續實行之複數行為，具備反覆
    、延續之行為特徵，而將之總括或擬制為一個構成要件之集
    合犯行為，因其刑法評價上為構成要件之行為單數，認應僅
    成立一罪。則行為人基於概括之犯意，在密切接近之一定時
    、地持續實行之複次行為，倘依社會通念，於客觀上認為符
    合一個反覆、延續性之行為觀念者，於刑法評價上，即應僅
    成立一罪，學理上所稱「集合犯」之職業性、營業性或收集
    性等具有重複特質之犯罪均屬之，例如經營、從事業務、收
    集、販賣、製造、散佈等行為概念者是（最高法院95年臺上
    字第1079號判決要旨參照）。本件被告黃國慶共同基於營利
    之意圖，提供場所，供不特定人藉由傳真或網站簽賭之方式
    ，聚集眾人之財物，以香港六合彩開獎號碼或上開職棒等競
    賽輸贏之不確定機率決定財物之得喪，而與賭客對賭財物之
    行為，係犯刑法第266 條第1 項前段之賭博罪、同法第268
    條前段之意圖營利供給賭博場所罪及同條後段意圖營利聚眾
    賭博罪。本件被告陳政宏共同基於營利之意圖，提供場所，
    供不特定人藉由傳真簽賭之方式，聚集眾人之財物，以香港
    六合彩開獎號碼之不確定機率決定財物之得喪，而與賭客對
    賭財物之行為，係犯刑法第266 條第1 項前段之賭博罪、同
    法第268 條前段之意圖營利供給賭博場所罪及同條後段意圖
    營利聚眾賭博罪。被告黃國慶就其自98年1 、2 月間某日起
    至99年2 月11日為警查獲時止之上開職棒簽賭犯行，與綽號
    「港都泰哥」之人具犯意聯絡及行為分擔，為共同正犯。被
    告黃國慶與陳政宏就98年8 月中旬某日至99年1 月下旬某日
    之上開六合彩犯行具犯意聯絡及行為分擔，為共同正犯。又
    被告黃國慶、陳政宏上開提供場所供給不特定之人聚眾賭博
    ，此種犯罪形態，本質上乃具有反覆、延續之特質，依社會
    通念，被告之行為即應屬前揭學理上所稱具有營業性之重複
    特質之「集合犯」，應認僅成立一罪。又被告黃國慶、陳政
    宏所為意圖營利供給賭博場所、聚眾賭博及與賭客對賭財物
    之行為，乃本於一賭博犯意而為之數個舉動，應屬法律概念
    之一行為，其等以一行為觸犯上開3 罪名，為想像競合犯，
    均爰依刑法第55條之規定，從情節較重之意圖營利聚眾賭博
    罪處斷。
四、爰審酌被告黃國慶共同經營六合彩賭博及職棒簽賭網站，被
    告陳政宏提供上開場所共同經營六合彩賭博，助長投機風氣
    ，敗壞社會善良風俗，藉此牟得不法利益，所為實無足取，
    復衡酌被告黃國慶於警詢、偵查及本院準備程序、審理中均
    坦承犯行、經營期間長達逾1 年2 月、且就98年12月1 日至
    99年2 月11日止期間經營職棒簽賭金額即高達9 百多萬元，
    被告陳政宏於本院審理中終坦承犯行、經營期間達逾5 月等
    一切情狀，分別量處如主文所示之刑，並參酌其等參與情節
    之輕重，分別諭知易科罰金之折算標準。扣案如附表所示之
    物均係供被告黃國慶、陳政宏營利聚眾賭博犯罪所用之物，
    且屬被告黃國慶所有，均據其等供明在卷，依共同正犯責任
    共同原則，均應依刑法第38條第1 項第2 款規定，在各該共
    犯罪刑項下宣告沒收。另扣案電腦主機（含螢幕、鍵盤、滑
    鼠）1 臺係供被告黃國慶與綽號「港都泰哥」營利聚眾賭博
    犯罪所用之物，且屬被告黃國慶所有，亦據其供明在卷，依
    共犯責任共同原則，爰依刑法第38條第1 項第2 款，併予宣
    告沒收。
據上論斷，應依刑事訴訟法第273條之1第1項、第299條第1項前
段，刑法第28條、第266條第1項前段、第268條、第55條、第41
條第1項前段、第38條第1項第2款，刑法施行法第1條之1，判決
如主文。
本案經檢察官周天畏到庭執行職務。
中    華    民    國   100    年    1     月    17    日
                  刑事第十九庭  法  官    吳芝瑛
以上正本證明與原本無異。
如不服本判決應於收受送達後10日內向本院提出上訴書狀，並應
敘述具體理由；如未敘述上訴理由者，應於上訴期間屆滿後20日
內向本院補提理由書（均須按他造當事人之人數附繕本）「切勿
逕送上級法院」。
中    華    民    國   100    年    1     月    17    日
                                書記官    王楨珍
附表
┌────┬───────┬────┐
│ 編號   │   品    名   │  數量  │
├────┼───────┼────┤
│   1    │傳真機        │  5台   │
├────┼───────┼────┤
│   2    │計算機        │  5台   │
├────┼───────┼────┤
│   3    │六合彩簽注傳真│  7張   │
│        │單            │        │
├────┼───────┼────┤
│   4    │KK新春休假通知│  2張   │
│        │傳真單        │        │
├────┼───────┼────┤
│   5    │六合彩每期開獎│  1張   │
│        │號碼單        │        │
├────┼───────┼────┤
│   6    │報表帳冊      │  1本   │
├────┼───────┼────┤
│   7    │彰化銀行自動化│  2張   │
│        │轉入帳號單    │        │
└────┴───────┴────┘
附錄法條
中華民國刑法第266條
（普通賭博罪與沒收物）
在公共場所或公眾得出入之場所賭博財物者，處 1 千元以下罰
金。但以供人暫時娛樂之物為賭者，不在此限。
當場賭博之器具與在賭檯或兌換籌碼處之財物，不問屬於犯人與
否，沒收之。
中華民國刑法第268條
（圖利供給賭場或聚眾賭博罪）
意圖營利，供給賭博場所或聚眾賭博者，處3 年以下有期徒刑，
得併科3 千元以下罰金。